臺灣彰化地方法院刑事判決　　　九十六年度易字第一五三八號
公　訴　人　臺灣彰化地方法院檢察署檢察官
被　　　告　乙○○
上列被告因竊盜案件，經檢察官提起公訴（九十六年度偵字第八
六九五號），本院判決如下：
    主  文
乙○○攜帶兇器、踰越安全設備竊盜，累犯，處有期徒刑壹年陸
月。
    事  實
一、乙○○前曾於民國九十三年十月十一日，因竊盜案件，經臺
    灣臺中地方法院以九十三年度易字第一一三九號判處有期徒
    刑一年二月確定，入監執行後，已於九十四年十月三日縮刑
    期滿執行完畢。詎仍不知警惕，其於九十六年五月二十四日
    上午七、八時許，經已成年之甲○○同意，進入甲○○位於
    彰化縣永靖鄉○○村○○路○段四五一巷二號住處，在上開
    住處庭院內，從事割草之工作，詎因其使用之割草機缺乏油
    料及缺款，竟乘甲○○於同日上午八時餘許因故外出而上址
    住宅內無人之際，於同日上午十時三十分許，基於竊盜之為
    自己不法所有意圖之單一接續犯意：(1)先將甲○○所有放置
    在上開庭院內之汽油一瓶，以徒手將上開汽油一瓶內之汽油
    倒入其使用之割草機一台內之方式，竊取上開汽油總計約一
    加倫；(2)旋復打開甲○○放置在前揭庭院內之未上鎖之工具
    箱，接續徒手竊得前開工具箱內、屬甲○○所有之老虎鉗一
    支得手（其除持上開老虎鉗一支實施下列(3)所示之竊盜行為
    外，於竊得下開(3)所示之現款後，亦將該老虎鉗一支併同帶
    離現場）；(3)再攜帶並持上開所竊得客觀上足供為兇器使用
    之老虎鉗一支，將甲○○位於上開庭院內之房屋大門上方兩
    扇窗戶（具防閑作用而屬安全設備）中間用以固定之鐵釘拔
    除，並拉開窗戶（前開窗戶未因其行為而毀損），自前揭窗
    戶爬入屋內，在客廳將已上鎖之書桌木質抽屜以手強行拉開
    （此部分所涉毀損書桌抽屜及連結在抽屜上之鎖之罪嫌，未
    據告訴）後，接續竊取上開書桌抽屜內之甲○○所有現金共
    計新臺幣（下同）十三萬五千元（起訴書誤載為十五萬元）
    得逞。嗣甲○○於同日中午十二時許返家後，查覺有異並報
    警處理，經警在上址房屋大門上方窗戶玻璃採集指紋，經以
    電腦比對確認與乙○○之指紋、掌紋相符而查獲。
二、案經甲○○訴由彰化縣警察局員林分局報請臺灣彰化地方法
    院檢察署檢察官偵查起訴。
    理  由
一、按「除簡式審判程序、簡易程序及第三百七十六條第一款、
    第二款所列之罪之案件外，第一審應行合議審判。」，刑事
    訴訟法第二百八十四條之一定有明文；本件被告乙○○所犯
    係屬刑事訴訟法第三百七十六條第二款所列之罪，爰依法行
    獨任審判。又本件有關以下所引用被告以外之人於審判外之
    言詞或書面陳述，而不符合刑事訴訟法第一百五十九條之一
    至第一百五十九條之四之規定者，業經公訴人、被告於本院
    審理時明示同意作為證據，且均經本院於審理時當庭直接提
    示而為合法之調查，公訴人、被告均未於言詞辯論終結前聲
    明異議，本院審酌前開證據作成或取得之狀況，並無非法或
    不當取證之情事，且亦無顯不可信之情況，故認為適當而均
    得以作為證據，是前開證據依刑事訴訟法第一百五十九條之
    五之規定，均具有證據能力，先予敘明。
二、訊據被告乙○○對於上揭事實坦承不諱，核與證人即告訴人
    甲○○於警詢及本院審理時證述之情節相符。又被告於本院
    審理時自承伊係因所使用之割草機缺乏油料及缺款，始臨時
    起意犯本案之竊盜行為等語，足認被告主觀上確有為自己不
    法所有之竊盜意圖。此外，復有彰化縣警察局九十六年六月
    二十日彰警鑑字第０九六００三四二八二號函文、內政部警
    政署刑事警察局九十六年六月十三日刑紋字第０九六００八
    六八０六號鑑驗書（含後附指紋照片三張及指紋卡一件）、
    彰化縣警察局住宅竊盜案件現場勘察報告表各一份及現場照
    片十八幀在卷可佐，本件事證明確，被告犯行洵足認定。
三、核被告所為，係犯刑法第三百二十一條第一項第二款、第三
    款之攜帶兇器、踰越安全設備竊盜罪【查被告上開所為如事
    實欄一、(1)、(2)所示部分，均該當於刑法第三百二十條第一
    項之普通竊盜罪，其所為如事實欄一、(3)所示部分，則應論
    以刑法第三百二十一條第一項第二款、第三款之攜帶兇器、
    踰越安全設備竊盜罪（按住宅裝設之窗戶具有防閑作用，係
    屬刑法第三百二十一條第一項第二款所稱之安全設備。又刑
    法第三百二十一條第一項第三款所定之攜帶兇器竊盜罪，係
    以行為人攜帶兇器竊盜為其加重條件，此所謂兇器，其種類
    並無限制，凡客觀上足對人之生命、身體、安全構成威脅，
    具有危險性之兇器均屬之；查被告供以犯如事實欄一、(3)所
    示之老虎鉗一支，既足以供被告竊盜時拔除固定兩扇窗戶中
    間之鐵釘，其質地自屬堅硬，在客觀上對人之生命、身體顯
    具有危險性而足供為兇器使用甚明）；惟被告係於密接之時
    間，在同一地點，先、後竊取同一被害人甲○○所有如事實
    欄一、(1)至(3)所示之汽油一加倫、老虎鉗一支及現金十三萬
    五千元得逞，係屬單一竊盜行為之接續進行，故應僅論以較
    重之刑法第三百二十一條第一項第二款、第三款之攜帶兇器
    、踰越安全設備竊盜之一罪】。又告訴人甲○○於警詢固對
    被告提出竊盜及無故侵入住宅之告訴，此據證人甲○○於本
    院審理時證述明確，然行為人踰越安全設備而入室行竊，其
    越入行為即屬侵入住宅，已結合於所犯加重竊盜之罪質中，
    不另構成無故侵入他人住宅罪（最高法院二十七年上字第一
    八八七號裁判意旨參照）。再公訴人起訴書雖誤認被告攜帶
    老虎鉗一支進入告訴人甲○○住宅竊取現金之犯行，僅具有
    刑法第三百二十一條第一項第三款所定之加重條件，然業經
    蒞庭檢察官於本院審理時當庭更正被告上開竊盜行為，應係
    犯刑法第三百二十一條第一項第二款、第三款之攜帶兇器、
    踰越安全設備竊盜罪而擴張其加重條件。再公訴人雖未敘及
    被告所為如事實欄一、(1)、(2)所示竊取告訴人甲○○所有之
    汽油一加崙及老虎鉗一支之竊盜犯行，然此部分與公訴人起
    訴書所載之被告攜帶客觀上足供兇器使用之老虎鉗一支，進
    入告訴人上開住宅內，竊取告訴人甲○○所有放置在客廳書
    桌抽屜內現款之加重竊盜犯行間，具有接續犯之一罪關係而
    為起訴效力所及，本院自應併予審理。另被告前曾於九十三
    年十月十一日，因竊盜案件，經臺灣臺中地方法院以九十三
    年度易字第一一三九號判處有期徒刑一年二月確定，入監執
    行後，已於九十四年十月三日縮刑期滿執行完畢，有臺灣彰
    化地方法院檢察署刑案資料查註紀錄表、臺灣高等法院被告
    全國前案紀錄表各一份在卷可考，其於五年以內故意再犯本
    件有期徒刑以上之罪，為累犯，應依刑法第四十七條第一項
    之規定加重其刑。爰審酌被告之素行、犯罪之動機與目的係
    為圖一己之私利、竊盜之手段、竊取之財物及其犯罪後之態
    度等一切情狀，量處如主文所示之刑（本院酌以被告上開竊
    盜犯行，固不足取，且於犯罪後尚未賠償告訴人甲○○之損
    失；然兼慮及被告於本院審理時坦承犯行之犯罪後態度，認
    量處被告如主文所示之刑，已足以懲治其犯行；蒞庭檢察官
    於本院審理時請求判處被告有期徒刑二年，尚稍為重，併予
    敘明），以示懲儆。另中華民國九十六年罪犯減刑條例固已
    於九十六年七月四日公布，並自同年七月十六日生效施行，
    惟依上開條例第二條第一項之規定，必須犯罪在九十六年四
    月二十四日以前者，始有該條例減刑規定之適用；而本案被
    告之犯罪時間並非在九十六年四月二十四日之前，自無上開
    減刑條例適用之餘地，附此敘明。
據上論斷，應依刑事訴訟法第二百九十九條第一項前段，刑法第
三百二十一條第一項第二款、第三款、第四十七條第一項，判決
如主文。
本案經檢察官吳芙如到庭執行職務
中    華    民    國  九十六  年  十一    月  二十三  日
                  刑事第八庭    法  官  李雅俐
以上正本證明與原本無異。
如不服本判決，應於判決送達後10日內，向本院（切勿逕送臺灣
高等法院臺中分院）提出上訴狀，上訴書狀應「敘述具體上訴理
由」，並按他造當事人之人數附繕本。
告訴人或被害人對於判決如有不服具備理由請求檢察官上訴者，
其上訴期間之計算係以檢察官收受判決正本之日期為準。
中    華    民    國  九十六  年  十一    月  二十三  日
                                書記官  陳秀娟
附錄論罪科刑法條：
刑法第三百二十一條：
犯竊盜罪而有左列情形之一者，處六月以上、五年以下有期徒刑
：
一、於夜間侵入住宅或有人居住之建築物、船艦或隱匿其內而犯
    之者。
二、毀越門扇、牆垣或其他安全設備而犯之者。
三、攜帶兇器而犯之者。
四、結夥三人以上而犯之者。
五、乘火災、水災或其他災害之際而犯之者。
六、在車站或埠頭而犯之者。
前項之未遂犯罰之。
